# 请教陈版，关于同一控制下的股权划转问题

提问人：财务 知多少 时间：2022-08-01 14:51:03
请教陈版：我公司是集团二级子公司，A公司是我公司二级子公司，集团要求我公司将持有的A公司全部股权无偿划转至集团另外一家子公司甲公司，基准日是 2021 年 12 月 31 日。我公司将甲公司实际划出日为 2022 年 6 月 30 日。 请问： 1. 确定基准日的用途是什么，是为我公司冲销长期股权投资和资本公积和留存收益的金额依据吗？ 2. 我公司作为划出方，合并资产负债表需要追溯调整 2022 年期初数吗？ 3. 我公司做半年报合并时，是否合并A公司1-6月损益情况？

回答人：chenyiwei
1 、无偿划转交易的基准日，在会计上无特殊意义。
2 、本企业作为划出方，应在实际划出日，个别报表层面按照所划出的长期股权投资账面价值依次冲减资本公积（资本溢价或股本溢价）、盈余公积、未分配利润；合并报表层面按照所划出子公司于划出日的账面净资产，依次冲减资本公积（资本溢价或股本溢价）、盈余公积、未分配利润。在合并报表层面，该子公司年初至划出日的财务报表仍需纳入本年度合并报表，不追溯调整合并报表的前期比较数据。

提问人：财务 知多少 时间：2022-08-08 16:47:35
谢谢陈版回复。请问甲公司1-6月的合并报表，是否需要将A公司的财务数据纳入进去？ 如果纳入，那本公司与甲公司都纳入了A公司的财务数据，是否会有重复呢？

回答人：chenyiwei
需要，所以甲公司 1 ～ 6 月报表将同时纳入本企业和甲公司的合并报表，所以两者共同的上级母公司的编制合并报表时需注意消除该重复。